Minutes et répertoires du notaire Antoine BELURGEY, 16 janvier 1778 - 16 octobre 1788 (étude XXXV)
Archives nationales
- Répertoire(s) de Antoine BELURGEY, 16 janvier 1778 - 10 mars 1791; MC/RE/XXXV/14
  - Répertoire. 1778, 16 janvier - 1791, 10 mars, 16 janvier 1778 - 10 mars 1791; MC/RE/XXXV/14
    - Testamentleg à partir du testament de la sœur Le Simple, ordre de Sainte-Agnès., 20 février 1782
      délivrance de legs; Le Simple (dame)
    - Inventaire après décès de madame Lallemant, 8 mars 1782
      inventaire après décès; Lallemant (madame)
    - Notoriété portant renonciation à la succession de mademoiselle Barrère, 13 mars 1782
      notoriété; renonciation; Barrère (mademoiselle)
    - Notoriété constatant les héritiers de la veuve de Villiers, 14 mars 1782
      notoriété; Villiers (veuve de)
    - Inventaire après décès du sieur Aubry, portemanteau de monsieur, frère du Roi, 18 mars 1782
      inventaire après décès; Aubry (sieur)
    - Dépôt du mortuaire du sieur Révérend et dépôt d'un acte de notoriété constatant ses héritiers, 21 mars 1782
      acte d'état civil; dépôt de pièces; notoriété; dépôt de pièces; Révérend (sieur)
    - Contrat de mariage entre le sieur Cabourdin et mademoiselle Galloyer, 24 mars 1782
      contrat de mariage; Cabourdin (sieur); Galloyer (mademoiselle)
    - Inventaire après décès de monsieur Grout de Marsilly, 25 mars 1782
      inventaire après décès; Grout de Marsilly (monsieur)
    - Testament déposé de monsieur Fourneau Grout de Marsilly, 26 mars 1782
      testament; dépôt de pièces; Fourneau Grout de Marsilly (monsieur)
    - Dépôt du baptistaire du sieur Delarivoire, 26 mars 1782
      acte d'état civil; dépôt de pièces; Delarivoire (sieur)
    - Notoriété après le décès du sieur Bernard, 26 mars 1782
      notoriété; Bernard (sieur)
    - Dépôt du mortuaire de madame de Champflour et dépôt d'un acte de notoriété constatant ses héritiers, 1er avril 1782
      acte d'état civil; dépôt de pièces; notoriété; dépôt de pièces; Champflour (madame de)
    - Contrat de mariage entre monsieur Corboz de La Tour et mademoiselle Montucla, 2 avril 1782
      contrat de mariage; Corboz de La Tour (monsieur); Montucla (mademoiselle)
    - Notoriété après le décès de monsieur Deguimps, fils, 3 avril 1782
      notoriété; Deguimps (monsieur)
    - Contrat de mariage entre le sieur Crevel et la demoiselle Gallant, 3 avril 1782
      contrat de mariage; Crevel (sieur); Gallant (demoiselle)
    - Contrat de mariage entre le sieur Fourier et la demoiselle Grené, 6 avril 1782
      contrat de mariage; Fourier (sieur); Grené (demoiselle)
    - Contrat de mariage entre le sieur Magendie et mademoiselle de Perey de Launay, 9 avril 1782
      contrat de mariage; Magendie (sieur); Perey de Launay (mademoiselle de)
    - Testament de Marie Salomon, veuve en secondes noces du sieur Leloup, 10 avril 1782
      testament; Salomon, Marie; Leloup (sieur)
    - Contrat de mariage entre le sieur Le Loup et la demoiselle Camuzet, 12 avril 1782
      contrat de mariage; Le Loup (sieur); Camuzet (demoiselle)
    - Contrat de mariage entre le sieur Gouneaud et la demoiselle Chattier, 12 avril 1782
      contrat de mariage; Gouneaud (sieur); Chattier (demoiselle)
    - Testament déposé de monsieur Aubry, 16 avril 1782
      testament; dépôt de pièces; Aubry (monsieur)
    - Inventaire après décès de monsieur Loustaunau, premier chirurgien des Enfants de France., 16 avril 1782
      inventaire après décès; Loustaunau (monsieur)
    - Inventaire après décès du sieur Meaux, 16 avril 1782
      inventaire après décès; Meaux (sieur)
    - Inventaire après décès de monsieur Jean Agasse, ancien officier du Roi, 19 avril 1782
      inventaire après décès; Agasse, Jean
    - Inventaire après décès de la veuve Leloup, veuve Cathenoy en premières noces, 24 avril 1782
      inventaire après décès; Leloup (veuve); Cathenoy (veuve)
    - Notoriété constatant l'hérédité des sieur et dame Pezé, 26 avril 1782
      notoriété; Pezé (sieur); Pezé (dame)
    - Notoriété constatant l'hérédité du sieur Prégent, 2 mai 1782
      notoriété; Prégent (sieur)
    - Contrat de mariage entre le sieur Goret et la demoiselle Vincent, 2 mai 1782
      contrat de mariage; Goret (sieur); Vincent (demoiselle)
    - Inventaire après décès du sieur Marin Lecoq, 7 mai 1782
      inventaire après décès; Lecoq, Marin
    - Dépôt du mortuaire de la demoiselle Arondel, 8 mai 1782
      acte d'état civil; dépôt de pièces; Arondel (demoiselle)
    - Contrat de mariage entre monsieur le marquis de Salvert et mademoiselle de La Ribbe Haute, 8 mai 1782
      contrat de mariage; Salvert (monsieur de); La Ribbe Haute (mademoiselle de)
    - Contrat de mariage entre le sieur Boisselin et la veuve Boisson, 10 mai 1782
      contrat de mariage; Boisselin (sieur); Boisson (veuve)
    - Contrat de mariage entre le sieur Tessier et la demoiselle Berthereau, 11 mai 1782
      contrat de mariage; Tessier (sieur); Berthereau (demoiselle)
    - Dépôt d'un acte de notoriété constatant les héritiers du sieur Bouxer; dépôt de son mortuaire et dépôt du certificat de vie de la demoiselle Serpette, 15 mai 1782
      notoriété; dépôt de pièces; acte d'état civil; dépôt de pièces; notoriété; Bouxer (sieur); Serpette (demoiselle)
    - Testament déposé du sieur Calligam de Saint Quentin, 18 mai 1782
      testament; dépôt de pièces; Calligam de Saint Quentin (sieur)
    - Contrat de mariage entre le sieur Dourlens et la demoiselle Delamain, 21 mai 1782
      contrat de mariage; Dourlens (sieur); Delamain (demoiselle)
    - Contrat de mariage entre le sieur Delamain et la demoiselle Macips, 21 mai 1782
      contrat de mariage; Delamain (sieur); Macips (demoiselle)
    - Dépôt du mortuaire de mademoiselle Jardel, 10 juin 1782
      acte d'état civil; dépôt de pièces; Jardel (mademoiselle)
    - Notoriété après le décès du sieur du Brest, 12 juin 1782
      notoriété; Du Brest (sieur)
    - Notoriété après le décès de monsieur le chevalier de La Ferrière, 15 juin 1782
      notoriété; La Ferrière (monsieur de)
    - Contrat de mariage entre le sieur Mourant et mademoiselle Camelot, 17 juin 1782
      contrat de mariage; Mourant (sieur); Camelot (mademoiselle)
    - Dépôt du mortuaire de madame Barthélemy et notoriété constatant ses héritiers, 18 juin 1782
      acte d'état civil; dépôt de pièces; notoriété; Barthélémy (madame)
    - Délivrance de legs de monsieur Moiroud, 18 juin 1782
      délivrance de legs; Moiroud (monsieur)
    - Notoriété portant renonciation à la succession de monsieur Grout de Marsilly, 18 juin 1782
      notoriété; renonciation; Grout de Marsilly (monsieur)
    - Dépôt d'un acte de notoriété constatant les héritiers de monsieur de Marsilly, 19 juin 1782
      notoriété; dépôt de pièces; Marsilly (monsieur de)
    - Notoriété en rectification des noms de madame Demontélégier, 20 juin 1782
      notoriété; Demontélégier (madame)
    - Notoriété après le décès de la dame Bocquet, 20 juin 1782
      notoriété; Bocquet (dame)
    - Testament du sieur David Andrié au profit de Margueritte Cottray et de ses héritiers, 25 juin 1782
      testament; Andrié, David; Cottray, Margueritte
    - Inventaire après décès de madame Le Mouton de Nehou, 27 juin 1782
      inventaire après décès; Le Mouton de Nehou (madame)
    - Notoriété constatant les héritiers des sieurs Ricoeur et Gouy, 28 juin 1782
      notoriété; Ricoeur (sieur); Gouy (sieur)
    - Acte mortuaire déposé du sieur Picard., 4 juillet 1782
      acte d'état civil; dépôt de pièces; Picard (sieur)
    - Codicille de monsieur Cochard, marquis de Chastenoye, 5 juillet 1782
      testament; Cochard de Chastenoy (monsieur)
    - Notoriété après le décès de madame Havart, 19 juillet 1782
      notoriété; Havart (madame)
    - Notoriété constatant les héritiers de la demoiselle Marin, 24 juillet 1782
      notoriété; Marin (demoiselle)
    - Contrat de mariage entre le sieur Duperche et mademoiselle Boutot, 27 juillet 1782
      contrat de mariage; Duperche (sieur); Boutot (mademoiselle)
    - Contrat de mariage entre le sieur Godefroid et la demoiselle Beville., 28 juillet 1782
      contrat de mariage; Godefroid (sieur); Beville (demoiselle)
    - Notoriété constatant les héritiers de monsieur Huvelin, 29 juillet 1782
      notoriété; Huvelin (monsieur)
    - Testament déposé de la dame Goyenetcho et de son mortuaire et dépôt d'un acte de notoriété constatant ses héritiers., 2 août 1782
      testament; dépôt de pièces; acte d'état civil; dépôt de pièces; notoriété; Goyenetcho (dame)
    - Contrat de mariage entre le sieur Nicolas Geoffroy et la demoiselle Marie Adélaïde Chénuat, 6 août 1782
      contrat de mariage; Geoffroy, Nicolas; Chénuat, Marie-Adélaïde
    - Dépôt d'acte de notoriété portant renonciation à la succession du sieur Calligam de Saint Quentin, 12 août 1782
      notoriété; renonciation; Calligam de Saint Quentin (sieur)
    - Testament de monsieur le marquis de La Chèze, 21 août 1782
      testament; La Chèze (monsieur de)
    - Contrat de mariage entre le sieur Duc et la demoiselle Guyard, 23 août 1782
      contrat de mariage; Duc (sieur); Guyard (demoiselle)
    - Acte mortuaire déposé de monsieur le comte de Forget, 26 août 1782
      acte d'état civil; dépôt de pièces; Forget (monsieur de)
    - Dépôt du baptistaire de monsieur Gorman Thompson et de celui de monsieur O'Gorman, 28 août 1782
      acte d'état civil; dépôt de pièces; Gorman Thompson (monsieur); O'Gorman (monsieur)
    - Contrat de mariage entre le sieur Eve et Marie Barbe Couteux, 30 août 1782
      contrat de mariage; Eve (sieur); Couteux, Marie-Barbe
    - Notoriété portant renonciation à la succession du sieur Evin, 2 septembre 1782
      notoriété; renonciation; Evin (sieur)
    - Notoriété constatant les héritiers de la veuve Cailleteau, 3 septembre 1782
      notoriété; Cailleteau (veuve)
    - Contrat de mariage entre monsieur Beaujouan et madame Grare, 5 septembre 1782
      contrat de mariage; Beaujouan (monsieur); Grare (madame)
    - Notoriété concernant la succession de Louis Dubosc, 7 septembre 1782
      notoriété; partage; Dubosc, Louis
    - Contrat de mariage entre le sieur Fauvel et la demoiselle Ledoux, 8 septembre 1782
      contrat de mariage; Fauvel (sieur); Ledoux (demoiselle)
    - Dépôt du certificat de vie du sieur Fabus, 11 septembre 1782
      notoriété; dépôt de pièces; Fabus (sieur)
    - Contrat de mariage entre le sieur Meuné et la demoiselle Lerot, 13 septembre 1782
      contrat de mariage; Meuné (sieur); Lerot (demoiselle)
    - Contrat de mariage entre le sieur Capon et la demoiselle Strikers, 13 septembre 1782
      contrat de mariage; Capon (sieur); Strikers (demoiselle)
    - Contrat de mariage entre le sieur Favard et mademoiselle Blondelle, 14 septembre 1782
      contrat de mariage; Favard (sieur); Blondelle (mademoiselle)
    - Inventaire après décès de madame Moreau, 23 septembre 1782
      inventaire après décès; Moreau (madame)
    - Notoriété constatant le décès sans enfant de madame Leclerc, 25 septembre 1782
      notoriété; Leclerc (madame)
    - Contrat de mariage entre le sieur Lion et la demoiselle Galand, 27 septembre 1782
      contrat de mariage; Lion (sieur); Galand (demoiselle)
    - Dépôt du baptistaire de monsieur de La Panouze, 30 septembre 1782
      acte d'état civil; dépôt de pièces; La Panouze (monsieur de)
    - Contrat de mariage entre le sieur Pasquin et la demoiselle Burgat, 3 octobre 1782
      contrat de mariage; Pasquin (sieur); Burgat (demoiselle)
    - Contrat de mariage entre le sieur Moreau et la veuve Idot, 8 octobre 1782
      contrat de mariage; Moreau (sieur); Idot (veuve)
    - Testament déposé de feu monsieur Aubry, 15 octobre 1782
    - Inventaire après décès de monsieur Abraham, 16 octobre 1782
      inventaire après décès; Abraham (monsieur)
    - Inventaire après décès de madame Girault, 21 octobre 1782
      inventaire après décès; Girault (madame)
    - Contrat de mariage entre le sieur Chantre et la dame Romain, 24 octobre 1782
      contrat de mariage; Chantre (sieur); Romain (dame)
    - Inventaire après décès de la dame Favier, 29 octobre 1782
      inventaire après décès; Favier (dame)
    - Inventaire après décès de monsieur Aubry, 7 novembre 1782
      inventaire après décès; Aubry (monsieur)
    - Notoriété constatant l'héritier de madame Morel, 8 novembre 1782
      notoriété; Morel (madame)
    - Contrat de mariage entre le sieur Bernard et la dame Bonnaire, 20 novembre 1782
      contrat de mariage; Bernard (sieur); Bonnaire (dame)
    - Notoriété constatant le célibat des sieurs Janot, 24 novembre 1782
      notoriété; Janot (sieurs)
    - Testament déposé de madame Lanusse, 25 novembre 1782
      testament; dépôt de pièces; Lanusse (madame)
    - Inventaire après décès de la dame Paillet, 27 novembre 1782
      inventaire après décès; Paillet (dame)
    - Contrat de mariage entre le sieur Canel et la demoiselle Boiteux, 29 novembre 1782
      contrat de mariage; Canel (sieur); Boiteux (demoiselle)
    - Inventaire après décès de monsieur de Boucheman, 12 décembre 1782
      inventaire après décès; Boucheman (monsieur de)
    - Délivrance de legs de madame de Vienne, 12 décembre 1782
      délivrance de legs; Vienne (madame de)
    - Contrat de mariage entre le sieur Le Clerc et la demoiselle Compoint, 16 décembre 1782
      contrat de mariage; Le Clerc (sieur); Compoint (demoiselle)
    - Inventaire après décès de la dame Vanier, 23 décembre 1782
      inventaire après décès; Vanier (dame)
    - Délivrance de legs de madame Rollet, 30 décembre 1782
      délivrance de legs; Rollet (madame)
    - Notoriété après le décès de madame Goupy, 15 janvier 1783
      notoriété; Goupy (madame)
    - Contrat de mariage entre le sieur Clément et la demoiselle Lauchard, 25 janvier 1783
      contrat de mariage; Clément (sieur); Lauchard (demoiselle)
    - Dépôt du mortuaire de monsieur le marquis de La Chèze, 6 février 1783
      acte d'état civil; dépôt de pièces; La Chèze (monsieur de)
    - Testament de monsieur Karuel de Merey, 6 février 1783
      testament; Karuel de Merey (monsieur)
    - Contrat de mariage entre le sieur Canier et la demoiselle Hanot, 12 février 1783
      contrat de mariage; Canier (sieur); Hanot (demoiselle)
    - Inventaire après décès du sieur Bertrand, 13 février 1783
      inventaire après décès; Bertrand (sieur)
    - Contrat de mariage entre le sieur Saucré et la demoiselle Yzoux, 16 février 1783
      contrat de mariage; Saucré (sieur); Yzoux (demoiselle)
    - Contrat de mariage entre monsieur Le Febvre de Natimesnil et mademoiselle Gaudin, 20 février 1783
      contrat de mariage; Le Febvre de Natimesnil (monsieur); Gaudin (mademoiselle)
    - Contrat de mariage entre le sieur Butet et la veuve Bouvier, 24 février 1783
      contrat de mariage; Butet (sieur); Bouvier (veuve)
    - Inventaire après décès de madame La Croix, 25 février 1783
      inventaire après décès; La Croix (madame)
    - Contrat de mariage entre le sieur Robert et la demoiselle Maupin, 26 février 1783
      contrat de mariage; Robert (sieur); Maupin (demoiselle)
    - Contrat de mariage entre monsieur Bouly de Bussillet et mademoiselle La Croix, 28 février 1783
      contrat de mariage; Bouly de Bussillet (monsieur); La Croix (mademoiselle)
    - Contrat de mariage entre le sieur Courageot et la demoiselle Gaudry, 2 mars 1783
      contrat de mariage; Courageot (sieur); Gaudry (demoiselle)
    - Testament de monsieur Bataille, 8 mars 1783
      testament; Bataille (monsieur)
    - Notoriété portant renonciation à la succession de monsieur Dessain, libraire, 17 mars 1783
      notoriété; renonciation; Dessain (monsieur); libraire
    - Notoriété après le décès de monsieur Pradel, 18 mars 1783
      notoriété; Pradel (monsieur)
    - Notoriété constatant les héritiers de Denis Jaunon, 10 avril 1783
      notoriété; Jaunon, Denis
    - Dépôt de baptistaire et mortuaire du sieur Bouin, et acte de notoriété constatant ses héritiers, 12 avril 1783
      acte d'état civil; dépôt de pièces; notoriété; Bouin (sieur)
    - Dépôt du baptistaire de monsieur de Poudenx, 23 avril 1783
      acte d'état civil; dépôt de pièces; Poudenx (monsieur de)
    - Contrat de mariage entre le sieur Ecurel et la demoiselle Desqueux, 24 avril 1783
      contrat de mariage; Ecurel (sieur); Desqueux (demoiselle)
    - Notoriété en rectification des noms de baptême de la demoiselle Margueritte Madelaine Pinsun, épouse Rouveyre, 28 avril 1783
      notoriété; Pinsun, Margueritte-Madelaine; Rouveyre (sieur))
    - Contrat de mariage entre le sieur Vernier et Marie Constance Duval, 28 avril 1783
      contrat de mariage; Vernier (sieur); Duval, Marie-Constance
    - Notoriété en rectification des noms de madame de Monconseil, 30 avril 1783
      notoriété; Monconseil (madame de)
    - Contrat de mariage entre le sieur Goussault et la demoiselle de La Fresnaye, 8 mai 1783
      contrat de mariage; Goussault (sieur); La Fresnaye (demoiselle de)
    - Inventaire après décès du sieur Taxil, 10 mai 1783
      inventaire après décès; Taxil (sieur)
    - Inventaire après décès de monsieur le chevalier de Merey, 30 mai 1783
      inventaire après décès; Merey (monsieur de)
    - Contrat de mariage entre le sieur Le Roy et la demoiselle Rémond, 1er juin 1783
      contrat de mariage; Le Roy (sieur); Remond (demoiselle)
    - Inventaire après décès du sieur Guillard, 5 juin 1783
      inventaire après décès; Guillard (sieur)
    - Notoriété portant renonciation à la succession du sieur Cuvillier par la dame Hue, 11 juin 1783
      notoriété; renonciation; Cuvillier (sieur); Hue (dame)
    - Contrat de mariage entre monsieur Latger de Gaia et mademoiselle Loubradou de La Perrière, 11 juin 1783
      contrat de mariage; Latger de Gaïa (monsieur); Loubradou de La Perrière (mademoiselle)
    - Contrat de mariage entre le sieur Rouard et la demoiselle Tessier, 12 juin 1783
      contrat de mariage; Rouard (sieur); Tessier (demoiselle)
    - Notoriété en rectification des noms de monsieur Le Sueur de Givry, 14 juin 1783
      notoriété; Le Sueur de Givry (monsieur)
    - Contrat de mariage entre le sieur Avrouin et la demoiselle Aze, 15 juin 1783
      contrat de mariage; Avrouin (sieur); Aze (demoiselle)
    - Contrat de mariage entre monsieur Saudemont et mademoiselle Commin, 17 juin 1783
      contrat de mariage; Saudemont (monsieur); Commin (mademoiselle)
    - Contrat de mariage entre le sieur Gaultier et la veuve Coquet, 23 juin 1783
      contrat de mariage; Gaultier (sieur); Coquet (veuve)
    - Contrat de mariage entre le sieur Joly et la demoiselle Dessingy, 24 juin 1783
      Joly (sieur); Dessingy (demoiselle)
    - Contrat de mariage entre monsieur Jouquet et mademoiselle Chevance, 25 juin 1783
      contrat de mariage; Jouquet (sieur); Chevance (mademoiselle)
    - Contrat de mariage entre monsieur Beuchot et mademoiselle Chevance, 25 juin 1783
      contrat de mariage; Beuchot (monsieur); Chevance (mademoiselle)
    - Dépôt des certificats de vie de monsieur et madame Mollière, 3 juillet 1783
      notoriété; dépôt de pièces; Mollière (monsieur); Mollière (madame)
    - Inventaire après décès de monsieur Estancellin, 5 juillet 1783
      inventaire après décès; Estancellin (monsieur)
    - Notoriété après le décès de la veuve Michel, 17 juillet 1783
      notoriété; Michel (veuve)
    - Notoriété constatant les héritiers de madame Delaplanche, 22 juillet 1783
      notoriété; Delaplanche (madame)
    - Notoriété en rectification des noms de Marie Billouart de Kerlerec, 24 juillet 1783
      notoriété; Billouart de Kerlerec, Marie
    - Notoriété portant renonciation à la succession de monsieur de Merey, 25 juillet 1783
      notoriété; renonciation; Merey (monsieur de)
    - Contrat de mariage entre monsieur de La Chaume et mademoiselle Delavigne, 26 juillet 1783
      contrat de mariage; La Chaume (monsieur de); Delavigne (mademoiselle)
    - Inventaire après décès de la dame Caillouet, 29 juillet 1783
      inventaire après décès; Caillouet (dame)
    - Inventaire après décès du sieur Clémendot., 2 août 1783
      inventaire après décès; Clémendot (sieur)
    - Inventaire après décès du sieur Pelletier, 6 août 1783
      inventaire après décès; Pelletier (sieur)
    - Dépôt du certificat de vie de Caupenne, 12 août 1783
      notoriété; dépôt de pièces; Caupenne
    - Notoriété constatant les héritiers de la demoiselle Forquenot épouse Plantier, 18 août 1783
      notoriété; Forquenot (demoiselle); Plantier (sieur)
    - Désistement du testament de mademoiselle de Jouy, veuve Laurent, 20 août 1783
      renonciation; testament; Jouy (demoiselle de); Laurent (sieur)
    - Désistement du testament entre madame la comtesse de Beuil et monsieur le chevalier de Soumart, 20 août 1783
      renonciation; testament; Beuil (madame de); Soumart (monsieur de)
    - Contrat de mariage entre le sieur Bréant et la demoiselle Pelletier, 21 août 1783
      contrat de mariage; Bréant (sieur); Pelletier (demoiselle)
    - Contrat de mariage entre le sieur Carpentier et la demoiselle Brennassil, 24 août 1783
      contrat de mariage; Carpentier (sieur); Brennassil (demoiselle)
    - Inventaire après décès de madame Laurent, 30 août 1783
      inventaire après décès; Laurent (madame)
    - Contrat de mariage entre le sieur Louis Collet et la demoiselle Marie Anne Aubin, 31 août 1783
      contrat de mariage; Collet, Louis; Aubin, Marie-Anne
    - Testament déposé de la veuve Quillet, 1er septembre 1783
      testament; dépôt de pièces; Quillet (veuve)
    - Contrat de mariage entre le sieur Duval et la demoiselle Gaumard, 2 septembre 1783
      Duval (sieur); Gaumard (demoiselle)
    - Testament de monsieur Soulaigre, 10 septembre 1783
      testament; Soulaigre (monsieur)
    - Contrat de mariage entre le sieur Thévenin du Rosay et mademoiselle Daudier, 17 septembre 1783
      contrat de mariage; Thévenin du Rosay (sieur); Daudier (mademoiselle)
    - Contrat de mariage entre le sieur Dufaure de Meilhac et mademoiselle Ganderatz, 21 septembre 1783
      contrat de mariage; Dufaure de Meilhac (sieur); Ganderatz (mademoiselle)
    - Contrat de mariage entre le sieur Messager et la demoiselle Robillard, 26 septembre 1783
      contrat de mariage; Messager (sieur); Robillard (demoiselle)
    - Contrat de mariage entre monsieur Parent et mademoiselle Aubry, 30 septembre 1783
      contrat de mariage; Parent (monsieur); Aubry (mademoiselle)
    - Notoriété constatant les héritiers de la veuve Quillet, 30 septembre 1783
      notoriété; Quillet (veuve)
    - Contrat de mariage entre monsieur Lhote de Selancy et mademoiselle Luthier, 1er octobre 1783
      contrat de mariage; Lhote de Selancy (monsieur); Luthier (mademoiselle)
    - Contrat de mariage entre le sieur Fournier et Marie Pélagie Peltier, 3 octobre 1783
      contrat de mariage; Fournier (sieur); Peltier, Marie-Pélagie
    - Contrat de mariage entre le sieur Lefèvre et la demoiselle Bouchard, veuve Rollin, 11 octobre 1783
      contrat de mariage; Lefèvre (sieur); Bouchard (demoiselle); Rollin (veuve)
    - Inventaire après décès de madame de Cozon de La Combe, 22 octobre 1783
      inventaire après décès; Cozon de La Combe (madame de)
    - Contrat de mariage entre le sieur Auger et la demoiselle Abbat, 23 octobre 1783
      contrat de mariage; Auger (sieur); Abbat (demoiselle)
    - Contrat de mariage entre le sieur Nattier et la demoiselle Gamain, 3 novembre 1783
      contrat de mariage; Nattier (sieur); Gamain (demoiselle)
    - Notoriété portant renonciation à la succession de la demoiselle de Jouy, 4 novembre 1783
      notoriété; renonciation; Jouy (demoiselle de)
    - Notoriété après le décès du sieur Monne, 12 novembre 1783
      notoriété; Monne (sieur)
    - Notoriété constatant les héritiers Bignon, 15 novembre 1783
      notoriété; Bignon